---
format:
  md:
    output-file: README.md
editor: visual
---

# Практическое задание 7

Анализ данных сетевого трафика при помощи библиотеки Arrow

## Цель

1.  Изучить возможности технологии Apache Arrow для обработки и анализа больших данных
2.  Получить навыки применения Arrow совместно с языком программирования R
3.  Получить навыки анализа метаинформации о сетевом трафике
4.  Получить навыки применения облачных технологий хранения, подготовки и анализа данных: Yandex Object Storage, Rstudio Server

## Исходные даннные

1.  Персональный компьютер

2.  Браузер

3.  R studio

4.  Библиотека Arrow

## Общий план выполнения

1.  Импорт данных
2.  Выполнение заданий
3.  Подготовить отчёт

## Содержание ПР

### Шаг 1

**На данном шаге производится импорт данных**

Скачивание файла с данными

```{r}
#download.file('https://storage.yandexcloud.net/arrow-datasets/tm_data.pqt', destfile = "tm_data.pqt")
```

Применение функции read_parquet пакета arrow

```{r}
library(arrow)
```

```{r}
#df <- read_parquet("tm_data.pqt", use_threads=False, engine='fastparquet')
```

## Оценка результатов

## Вывод
