---
format:
  md:
    output-file: README.md
editor: visual
---

# Практическое задание 8

## Цель

1.  Изучить возможности СУБД DuckDB для обработки и анализ больших данных
2.  Получить навыки применения DuckDB совместно с языком программирования R
3.  Получить навыки анализа метаинфомации о сетевом трафике
4.  Получить навыки применения облачных технологий хранения, подготовки и анализа данных: Yandex Object Storage, Rstudio Server.

## Исходные даннные

1.  Персональный компьютер

2.  Браузер

3.  R studio

4.  Duck DB

5.  Yandex Object Storage

6.  Github

## Общий план выполнения

1.  Импорт данных
2.  Выполнение заданий
3.  Создание отчета

## Содержание ПР

### Шаг 1. Импорт данных

**На данном шаге происходит импорт данных**

Установка duckdb

```{r}
#install.packages('duckdb', repos=c('https://duckdb.r-universe.dev', 'https://cloud.r-project.org'), INSTALL_opts = '--no-lock', dependencies = TRUE)
```

Подключение библиотек

```{r}
library(duckdb)
```

```{r}
library(dplyr)
```

```{r}
library(DBI)
```

Импорт файла pqt

```{r}
#download.file('https://storage.yandexcloud.net/arrow-datasets/tm_data.pqt', destfile = "tm_data.pqt")
```

Установка соединения с duckdb и создание таблица data с данными из импортированного файла

```{r}
con <- dbConnect(duckdb::duckdb())
query <- "CREATE TABLE data AS SELECT * FROM read_parquet('tm_data.pqt');"
dbExecute(con,query)
```

### Шаг 2. Выполнение заданий

**На данном шаге происходит выполнение заданий**

Внутренняя сеть: ip-адреса начинаются на 12-14

Создам отдельную таблицу только с внутренним трафиком

```{r}
query <- "CREATE TEMPORARY TABLE inner_traffic AS SELECT * FROM data
WHERE (data.src LIKE '12.%' OR data.src LIKE '13.%' OR data.src LIKE '14.%') 
AND NOT (data.dst LIKE '12.%' AND data.dst LIKE '13.%' AND data.dst LIKE '14.%')"
```

```{r}
dbGetQuery(con, query)
```

#### Задание 1. Найдите утечку данных из Вашей сети

Важнейшие документы с результатами нашей исследовательской деятельности в
области создания вакцин скачиваются в виде больших заархивированных дампов.
Один из хостов в нашей сети используется для пересылки этой информации – он
пересылает гораздо больше информации на внешние ресурсы в Интернете, чем
остальные компьютеры нашей сети. Определите его IP-адрес.

Составляется запрос в базу данных. Необходимо выделить ip-адреса из внутренней сети и найти по каждому ip кол-во байт, с помощью group by и sum. Полученный список отсортировать по убыванию, следовательно, самая первая запись - ответ

```{r}
query <- "SELECT src FROM inner_traffic
GROUP BY src
order by sum(bytes) desc
limit 1"
```

```{r}
dbGetQuery(con, query)
```

Ответ: 13.37.84.125

#### Задание 2. Найдите утечку данных 2

Другой атакующий установил автоматическую задачу в системном планировщике
cron для экспорта содержимого внутренней wiki системы. Эта система генерирует
большое количество трафика в нерабочие часы, больше чем остальные хосты.
Определите IP этой системы. Известно, что ее IP адрес отличается от нарушителя из предыдущей задачи

Для начала необходимо определить какие часы являются нерабочими

```{r}
query <- "SELECT 
    time,
    COUNT(*) AS trafictime
FROM (
    SELECT 
        timestamp,
        src,
        dst,
        bytes,
        EXTRACT(HOUR FROM epoch_ms(CAST(timestamp AS BIGINT))) AS time
    FROM inner_traffic
) sub
WHERE time BETWEEN 0 AND 24
GROUP BY time
ORDER BY time DESC;"
```

```{r}
dbGetQuery(con, query)
```

Предполагается, что нерабочие часы находятся в интервале: 16-23, так как в этот промежуток система генерирует много трафика, относительно другого времени.

Поэтому составляется sql-запрос

```{r}
query <- "SELECT src
FROM (
    SELECT src, SUM(bytes) AS total_bytes
    FROM inner_traffic
    WHERE src != '13.37.84.125'
        AND EXTRACT(HOUR FROM epoch_ms(CAST(timestamp AS BIGINT))) BETWEEN 1 AND 15
    GROUP BY src
) AS aggregated_results
ORDER BY total_bytes DESC
LIMIT 1;
;
"
```

```{r}
dbGetQuery(con, query)
```

Ответ: 12.55.77.96

#### Задание 3. Найдите утечку данных 3

Еще один нарушитель собирает содержимое электронной почты и отправляет в
Интернет используя порт, который обычно используется для другого типа трафика.
Атакующий пересылает большое количество информации используя этот порт, которое нехарактерно для других хостов, использующих этот номер порта. Определите IP этой системы. Известно, что ее IP адрес отличается от нарушителей из предыдущих задач

Необходимо найти порт, у которого разница между максимальным потоком и средним по порту - наибольшая

```{r}
query <- "SELECT port, AVG(bytes) AS mean_bytes, MAX(bytes) AS max_bytes, SUM(bytes) AS sum_bytes, MAX(bytes) - AVG(bytes) AS Raz
FROM inner_traffic
WHERE inner_traffic.src != '13.37.84.125' AND inner_traffic.src != '12.55.77.96'
GROUP BY port
HAVING MAX(bytes) - AVG(bytes) != 0
ORDER BY Raz DESC
LIMIT 1;"
```

```{r}
dbGetQuery(con, query)
```

37 порт - подозрительный, поэтому выборка будет прозводится по 37 порту

```{r}
query <- "SELECT src
FROM (
    SELECT src, AVG(bytes) AS mean_bytes
    FROM inner_traffic
    WHERE port = 37
    GROUP BY src
)
ORDER BY mean_bytes DESC
LIMIT 1;"
```

```{r}
dbGetQuery(con, query)
```

Ответ: 13.46.35.35

### Шаг 3. Создание отчета

**На данном шаге происходит создание отчета**

```{r}
print('Отчет сформирован')
```

## Оценка результатов

Был произведен анализ данных сетевого трафика с использованием duckdb

## Вывод

1.  Изучены возможности СУБД DuckDB для обработки и анализ больших данных
2.  Полуены навыки применения DuckDB совместно с языком программирования R
3.  Получены навыки анализа метаинфомации о сетевом трафике
4.  Получены навыки применения облачных технологий хранения, подготовки и анализа данных: Yandex Object Storage, Rstudio Server.
